# 请问陈版主，PRC和IFRS准则差异

提问人：trancy1028 时间：2013-02-05 11:31:05
我有一个问题想请问陈版主。 有一家公司我们做IFRS年审，在IFRS下该公司的某工程已经转固，当期已计提折旧；但是在PRC下该公司的某工程还在在建工程下，并没有转固，公司会计政策的折旧年限不一致，PRC下年限短。 我想请问下，计算递延所得税资产时，PRC的折旧是 0 呢还是视同它已经转固，算出个当期折旧呢？

回答人：chenyiwei
赞同上述意见，PRC和IFRS在固定资产达到预定可使用状态的判断标准和折旧年限确定方面不存在差异，尤其是后者属于会计估计范畴，同一管理层不能就同一期间内的同一事项作出不同的会计估计。应尽量要求两者统一。即使存在差异，该差异应当仅限于在转固当月是否计提折旧的问题。

提问人：trancy1028 时间：2013-02-05 19:30:24
回复 chenyiwei 的帖子
在IFRS和PRC下客户都未进行转固，只因为我们做IFRS年审，且该工程确实达到预定可使用状态，所以我们进行了审计调整，转为固定资产。
确实集团制定的折旧年限和税务认定的折旧年限有差异，就这块PRC下未转固的PPE，我们做IFRS和PRC折旧年限调整时要考虑PRC下折旧吗？

回答人：chenyiwei
既然认为已经达到预定可使用状态，则PRC下也应转固。IFRS和PRC下的折旧年限应当统一，如果与税务年限不一致的，则进行纳税调整，并确认递延所得税。